【裁判字號】    97,上訴,228
【裁判日期】    971112
【裁判案由】    偽造文書
【裁判全文】
臺灣高等法院花蓮分院刑事判決         97年度上訴字第228號
上  訴  人
即  被  告  甲○○
上列上訴人因詐欺等案件，不服臺灣花蓮地方法院中華民國97年
7月8日96年度訴字第486號第一審判決（起訴案號：臺灣花蓮地
方法院檢察署96年度偵字第3069號、第3477號、第4924號），提
起上訴，本院判決如下：
    主  文
上訴駁回。
    理  由
一、按「上訴書狀應敘述具體理由」，民國96年7月4日修正公布
    之刑事訴訟法第361條第2項定有明文，此屬提起第二審上訴
    應具備之程式。又「第二審法院認為上訴書狀未敘述理由或
    上訴有第362條前段之情形者，應以判決駁回之。」同法第
    367 條前段亦有明文。而所謂具體理由，必係依據卷內既有
    訴訟資料或提出新事證，指摘或表明第一審判決有何採證認
    事、用法或量刑等足以影響判決本旨之不當或違法，而構成
    應予撤銷之具體事由，始克當之（例如：依憑證據法則具體
    指出所採證據何以不具證據能力，或依憑卷證資料，明確指
    出所為證據證明力之判斷如何違背經驗、論理法則），若僅
    泛言原判決認定事實錯誤、違背法令、量刑失之過重或輕縱
    ，而未依上開意旨指出具體事由，或形式上雖已指出具體事
    由，然該事由縱使屬實，亦不足以認為原判決有何不當或違
    法者（例如：對不具有調查必要性之證據，法院未依聲請調
    查亦未說明理由，或援用證據不當，但除去該證據仍應為同
    一事實之認定），皆難謂係具體理由，俾與第二審上訴制度
    旨在請求第二審法院撤銷、變更第一審不當或違法之判決，
    以實現個案救濟之立法目的相契合（最高法院97年度臺上字
    第892號判決要旨參照）。故上訴人之上訴書狀或補提之上
    訴理由書，雖敘述上訴理由，倘未具體敘述第一審判決有何
    上述違法、不當情形，其上訴即不符合上訴之法定要件。
二、上訴人即被告不服原判決，提起上訴，其上訴意旨略以：本
    人已將所有的事狀陳述明白，為何本案雖判決但還有另外再
    起訴？如此豈非一罪二判云云。惟查原審判決頁11所載應由
    檢察官另行起訴者，係指鄭淵博所涉犯行使偽造私文書或詐
    欺取財之犯行，上訴意旨所指再行起訴之一罪二判情形，實
    際上並不存在，純屬上訴人一己之誤解，自非足以構成撤銷
    原判決之具體理由。揆諸首揭規定，其上訴自屬不合法律上
    之程式，爰不經言詞辯論，逕予駁回其上訴。
據上論斷，應依刑事訴訟法第367條前段、第372條，判決如主文
。
中    華    民    國    97    年    11    月    12    日
                  刑事庭審判長法  官   林 慶 煙
                              法  官   賴 淳 良
                              法  官   林 碧 玲
以上正本證明與原本無異。
如不服本判決，應於判決送達後10日內，向本院提出上訴狀。其
未敘述理由者，並應於提出上訴狀後10日內本院補提理由狀（均
須附繕本）。
                              書記官   林 明 智
中    華    民    國    97    年    11    月    12    日


司法院資訊處製作；財團法人民間司法改革基金會備份。
